臺灣板橋地方法院刑事判決　　　　　　　93年度易字第1275號
公　訴　人　臺灣板橋地方法院檢察署檢察官
被　　　告　甲○○
　　　　　　　　　　　樓
上列被告因犯毒品危害防制條例案件，經檢察官提起公訴（93年
度毒偵字第5134號）及併案移送審理（94年度毒偵字第2876號）
，被告於準備程序對被訴事實為有罪陳述，經本院合議庭裁定由
受命法官改依簡式審判程序獨任審理，判決如下：
    主  文
甲○○連續施用第二級毒品，累犯，處有期徒刑陸月，如易科罰
金以參佰元折算壹日；扣案安非他命壹包（驗後淨重零點肆玖公
克）、玻璃球吸食器壹個、含安非他命殘渣吸管型分裝匙壹支均
沒收，上開驗後安非他命淨重零點肆玖公克及安非他命殘渣併銷
燬之。
    事  實
一、甲○○前犯搶奪罪，經臺灣士林地方法院於民國（下同）87
    年4 月29日以87年度訴字第275 號判決判處有期徒刑1 年8
    月，緩刑4 年確定，嗣又因施用毒品案件，經本院先後二次
    依檢察官聲請以裁定將其移送觀察、勒戒，因均無繼續施用
    毒品之傾向，分別於88年10月19日、89年1 月10日執行完畢
    ，並由臺灣板橋地方法院檢察署檢察官於88年10月19日以88
    年度偵字第18596 號，於89年1 月10日以88年度毒偵字第21
    21號不起訴處分書為不起訴處分確定。復其又犯施用第二級
    毒品罪，經同署檢察官提起公訴（89年度毒偵緝字第571 號
    ），並經本院依聲請以裁定移送強制戒治，於90年5 月23日
    戒治期滿執行完畢。至其上開施用第二級毒品安非他命犯行
    ，則經本院於89年7 月31日以89年度易字第2304號判決判處
    有期徒刑6 月，同年8 月31日確定，而其所犯搶奪罪之緩刑
    宣告並經本院裁定撤銷，二罪接續執行，於91年9 年2 日縮
    短刑期假釋出監，縮刑假釋期滿日為92年5 月19日，其假釋
    未經撤銷，所餘刑期視為執行完畢。
二、詎甲○○猶不知悔改，復基於施用第二級毒品安非他命之概
    括犯意，於93年6 月23日凌晨某時，在臺北市○○○路600
    號華國飯店附近公廁內，以將安非他命置於燈泡型玻璃球吸
    食器內燃燒吸食其生成煙霧之方式，施用第二級毒品安非他
    命乙次。嗣於93年6 月23日凌晨4 時30分許，甲○○因騎乘
    機車闖紅燈為警在臺北市○○路○ 段510 號前攔查到案，於
    其皮包及機車置物箱內起獲查扣其所有供施用之安非他命1
    包（毛重0.5 公克、驗後淨重0.49公克）及玻璃球吸食器1
    支。甲○○於93年6 月23日為檢察官准予具保停止羈押後，
    自翌日起至94年5 月17日凌晨2 時許止，又在承前施用第二
    級毒品概括犯意，在臺北縣三重市○○街與河邊北街口附近
    廁所內及其他不特定處所，以將安非他命置於燈泡內燃燒吸
    食其生成煙霧之方式，連續施用第二級毒品安非他命多次，
    每次施用間隔時間不定，嗣於94年5 月18日18時許，在臺北
    縣土城市○○路○ 段與青雲路口「金城停車場」內查獲，並
    扣得其所有供施用安非他命所用含安非他命殘渣之吸管型分
    裝匙1 支。
三、案經臺北市政府警察局信義分局報請臺灣臺北地方法院檢察
    署呈請臺灣高等法院檢察署檢察長核轉臺灣板橋地方法院檢
    察署檢察官偵查起訴及併案移送審理。
    理  由
一、被告甲○○業於本院審理時坦承上開施用安非他命之犯罪事
    實，並有扣案安非他命1 包（驗後淨重0.49公克，見臺北市
    政府警察局93年9 月13日北市鑑毒字324 號鑑驗通知書）、
    安非他命玻璃球吸食器1 個、含安非他命殘渣吸管型分裝匙
    1 支等物足資佐證。而被告尿液檢體復查有安非他命代謝物
    陽性反應，有台灣尖端先進生技醫藥股份有限公司93年6 月
    30日出具之濫用藥物檢驗報告書可憑，本件事證明確，被告
    犯行堪以認定，應依法論科。
二、查被告甲○○前犯搶奪罪，經臺灣士林地方法院於87年4 月
    29 日 以87年度訴字第275 號判決判處有期徒刑1 年8 月，
    緩刑4 年確定，又因施用毒品案件，經本院先後二次依檢察
    官聲請以裁定將其移送觀察、勒戒，因均無繼續施用毒品之
    傾向，分別於88年10月19日、89年1 月10日執行完畢，並由
    臺灣板橋地方法院檢察署檢察官依序於88年10月19日以88年
    度偵字第18596 號，於89年1 月10日以88年度毒偵字第21
    21號不起訴處分書為不起訴處分確定。復其又犯施用第二級
    毒品罪，經同署檢察官提起公訴（89年度毒偵緝字第571 號
    ），並經本院依聲請以裁定移送強制戒治，於90年5 月23日
    戒治期滿執行完畢。至其上開施用第二級毒品安非他命罪行
    ，則經本院於89年7 月31日以89年度易字第2304號判決判處
    有期徒刑6 月，同年8 月31日確定，而其所犯搶奪罪之緩刑
    宣告並經本院裁定撤銷，二罪接續執行，於91年9 年2 日縮
    短刑期假釋出監，縮刑假釋期滿日為92年5 月19日，其假釋
    未經撤銷，所餘刑期視為執行完畢，有臺灣高等法院被告全
    國前案紀錄表可憑，被告於強制戒治期滿後5 年內再施用第
    2 級毒品，依毒品危害防制條例第23條第2 項規定，應以犯
    同條例第10條第2 項之施用第二級毒品罪論處。被告多次施
    用安非他命行為，時間緊接，所犯罪名相同，顯係出於概括
    犯意為之，為連續犯，依刑法第56條規定以1 罪論，並加重
    其刑。其為施用而持有第二級毒品安非他命之低度行為則為
    施用之高度行為所吸收，不另論罪。被告自93年6 月24日起
    至94 年5月17日凌晨2 時許止之連續多次施用安非他命犯行
    ，雖檢察官未及於起訴書之犯罪事實欄內載明，但經併案審
    理及本院依職權查明屬實，仍為起訴效力所及，自應併予審
    究。另被告係於有期徒刑執行完畢後5 年內再犯本罪，為累
    犯，應依刑法第47條規定遞加重其刑。爰審酌被告犯罪動機
    、目的、施用安非他命期間、對公共秩序、社會安全所生危
    害及犯罪後之態度等一切情狀，量處如主文所示之刑，並諭
    知如易科罰金之折算標準，以示懲儆。檢察官雖求處被告有
    期徒刑10月之刑度，惟本院考量被告犯罪情節，其尚未因施
    用安非他命而衍生其他犯罪或進而實施其他破壞社會秩序之
    行為，判處有期徒刑10月，容有過重，諭知如主文所示之刑
    ，即可收警惕懲戒之效，附此說明。扣案安非他命1 包（驗
    後淨重0. 49 公克）、安非他命玻璃球吸食器1 個為被告所
    有供犯本罪所用之物，經被告坦承在案；又扣案含安非他命
    殘渣吸管型分裝匙1 支，被告於警詢時坦承係其所有供施用
    安非他命之器具，其事後翻異前供，辯稱該分裝匙不知何人
    所有云云，不足採信，上開驗後所餘安非他命0.49公克及安
    非他命殘渣均應依毒品危害防制條例第18條第1 項前段諭知
    沒收銷燬，而包裝安非他命所用包裝袋乙只、安非他命玻璃
    球吸食器1 個、吸管型分裝匙1 支則依刑法第38條第1 項第
    2 款沒收。
三、末按依刑事訴訟法第273 條之1 第1 項之規定，除被告所犯
    為死刑、無期徒刑、最輕本刑為3 年以上有期徒刑之罪或高
    等法院管轄第一審案件者外，被告於第一次審判期日前之準
    備程序進行中，先就被訴事實為有罪之陳述時，審判長得告
    知被告簡式審判程序之旨，並聽取當事人、代理人、辯護人
    及輔佐人之意見後，裁定進行簡式審判程序。本件被告所犯
    係本刑三年以下有期徒刑之罪，其於準備程序中就被訴事實
    為有罪之陳述，經受命法官告知簡式審判程序之旨，並聽取
    公訴人、被告之意見後，經本院合議庭依上開規定裁定由受
    命法官獨任進行簡式審判程序，併此敘明。
據上論斷，應依刑事訴訟法第299 條第1 項前段，第273 條之1
第1 項，毒品危害防制條例第10條第2 項、第18條第1 項前段，
刑法第11條、第56條、第47條、第38條第1 項第2 款、第41條第
1 項前段，罰金罰鍰提高標準條例第2 條，判決如主文。
本案經檢察官楊仲農到庭執行職務。
中　　華　　民　　國　　94　　年　　6 　　月　　30　　日
                  刑事第七庭    法　官陳恆寬
以上正本證明與原本無異
如不服本判決應於送達後10日內向本院提出上訴狀
                                書記官王春森
中　　華　　民　　國　　94　　年　　7 　　月　　11　　日
附錄本案論罪科刑法條全文
毒品危害防制條例第十條
施用第一級毒品者，處六月以上五年以下有期徒刑。
施用第二級毒品者，處三年以下有期徒刑。
